---
title: "Cours de Data Science avec R"
output: github_document
---

```{r setup, include=FALSE}
knitr::opts_chunk$set(echo = TRUE)
```

Ce répertoire contient les notes de cours de la suite du cours FIN403 

## Syllabus


Le mot "data science" est devenu  à la mode depuis quelques années. L’objectif du cours est de vous familiarisez avec ce nouveau domaine à la convergence d'autres champs différents : synergie de l'informatique, math, stat., visualisation, analyse de données, expertise métiers....  Ce cours est la suite naturelle du cours de Fin403 en Master 1. Nous utiliserons le logiciel R, qui est un puissant outil d'analyse de données et de statistiques.

```{r echo=FALSE, fig.width=10, message=FALSE, warning=FALSE}
library(ggplot2)
library(dplyr)
library(tidyr)
library(readr)


# import des données 
data_science <- read_csv("data/datas_cience.csv",skip = 2)


## transformation de la donnée 
data_science = data_science %>% group_by(Mois)%>% 
  gather(`data science: (France)`,`big data: (France)`,
         `machine learning: (France)`,value = "trend",key ="domaine" )

head(data_science)

### Visualisation
ggplot(data=data_science,aes(x=as.Date(paste0(Mois,"-15")),y=as.numeric(trend),color=domaine,group=domaine))+
geom_point() + labs(x="Dates",y="Trend",tiltle="Tendance des recherches sur google depuis 2004",caption = "google trend")+ 
geom_smooth()+ facet_wrap(~domaine)


```

